【裁判字號】    97,抗,1109
【裁判日期】    971023
【裁判案由】    聲請定其應執行刑
【裁判全文】
臺灣高等法院刑事裁定                  97年度抗字第1109號
抗  告   人
即 受 刑 人   甲○○
上列抗告人因定應執行刑案件，不服臺灣板橋地方法院97年度聲
字第2904號，中華民國97年7月17日第一審裁定（ 聲請案號：台
灣板橋地方法院檢察署97年度執聲字第1430號），提起抗告，本
院裁定如下：
    主  文
抗告駁回。
    理  由
一、原裁定意旨略以：抗告人即受刑人甲○○因違反毒品危害防
    制條例、槍砲彈藥刀械管制條例等罪，經臺灣桃園地方法院
    、臺灣板橋地方法院先後判處如附表所示之刑，均經分別確
    定在案。檢察官聲請定其應執行之刑為正當。爰就有期徒刑
    部分定其應執行之刑有期徒刑3年3月等語。
二、抗告意旨略以：抗告人因違反毒品危害防制條例等罪，經臺
    灣桃園地方法院以96年度桃簡字第1123號、96年度桃簡字第
    2026號判決分別判刑及減刑確定後，抗告人已易科罰金執行
    完畢。原裁定將上述已執行完畢之案件與臺灣板橋地方法院
    96年度訴字第2864號判決所確定之刑，合併定應執行之刑，
    顯然有誤云云。
三、按裁判確定前犯數罪者，併合處罰之；又數罪併罰，有二裁
    判以上者，依第51條之規定，定其應執行之刑，刑法第50條
    、第53條分別定有明文。故所謂數罪併罰案件執行完畢，係
    指數罪定應執行之刑後，已將該應執行之刑執行完畢而言。
    不能因執行其中 1罪之宣告刑已經期滿，即謂該罪已執行完
    畢（最高法院47年台抗字第2號判例、88年度台抗字第436號
    判決資參照）。經查：抗告人所犯原裁定附表編號2、3所示
    之罪，犯罪時間在96年8月13日（即附表編號1所示之罪判決
    確定日）以前，合於數罪併罰之要件，自應依刑法第53條規
    定定其應執行刑。雖抗告人所犯原裁定附表編號1、2所示之
    罪，已分別於97年 3月21日、97年1月9日執行易科罰金結案
    ，然所犯附表編號 3所示之罪尚未執行完畢，有本院被告前
    案紀錄表在卷可稽，抗告人既有 1罪尚未執行完畢，揆諸上
    揭說明，自應依刑法第53條規定定其應執行之刑，在所定應
    執行之刑執行期滿前，上開 2罪均不得謂已執行完畢，而認
    檢察官之聲請為不合法。至已執行部分自不能重複執行，應
    由檢察官於指揮執行時扣除之，此與定應執行之刑之裁定無
    涉（最高法院 82年度台抗字第313號裁定參照）。綜上說明
    ，抗告意旨執前詞指摘原裁定違法云云，為無理由，應予駁
    回。
據上論結，應依刑事訴訟法第412條，裁定如主文。
中    華    民    國    97    年    10    月    23    日
                  刑事第 七 庭  審判長法  官  陳晴教
                                      法  官  游紅桃
                                      法  官  楊智勝
以上正本證明與原本無異。
如不服本裁定，應於收受送達後五日內向本院提出抗告狀。
                                      書記官  張美華
中    華    民    國    97    年    10    月    23    日


司法院資訊處製作；財團法人民間司法改革基金會備份。
